臺灣屏東地方法院民事裁定
111年度消債清字第1號
聲  請  人  
即 債務 人  林麗鳳即林桂枝


代  理  人  許雪螢律師
上列當事人因消費者債務清理事件聲請清算，本院裁定如下：
    主  文
債務人林麗鳳即林桂枝自111年7月4日中午12時起開始清算程序
。
命司法事務官進行本件清算程序。
    理  由
一、按債務清理之協商或調解成立者，債務人不得聲請更生或清
    算。但因不可歸責於己之事由，致履行有困難者，不在此限
    。本條例施行前，債務人依金融主管機關協調成立之中華民
    國銀行公會會員，辦理消費金融案件無擔保債務協商機制與
    金融機構成立之協商，準用前二項之規定；債務人不能清償
    債務或有不能清償之虞者，於法院裁定開始更生程序或許可
    和解或宣告破產前，得向法院聲請依本條例所定清算程序，
    清理其債務；法院開始清算程序之裁定，應載明其年、月、
    日、時，並即時發生效力，消費者債務清理條例（下稱消債
    條例）第151條第7、9項、第3條、第80條前段、第83條第1
    項分別定有明文。次按法院裁定開始清算程序後，得命司法
    事務官進行清算程序，必要時得選任律師、會計師或其他適
    當之自然人或法人一人為管理人，消債條例第16條第1項亦
    有明文。
二、本件聲請意旨略以：聲請人就新臺幣（下同）1,833,336元
    債務有不能清償之情事，聲請人前於95年間，以書面向最大
    債權金融機構國泰世華商業銀行股份有限公司請求依「中華
    民國銀行公會會員辦理消費金融案件無擔保債務協商機制」
    共同協商債務清償方案，嗣協商成立，約定還款條件為分12
    0期清償，年利率6％，每月清償12,496元，惟聲請人於協商
    成立後因失業無法負擔協商款而致毀諾。又其未經法院裁定
    開始更生程序或宣告破產，爰向本院聲請清算等語。
三、聲請人所主張之上開事實，業據其提出財產及收入狀況說明
    書、債權人清冊、財團法人金融聯合徵信中心當事人查詢個
    人資料（信用報告）回覆書、財政部南區國稅局105至109年
    度綜合所得稅各類所得資料清單暨財產歸屬資料清單及勞工
    保險被保險人投保資料表等件為證。經查：
㈠、聲請人於96年10月毀諾，有債權人國泰世華商業銀行股份有
    限公司陳報狀在卷可稽，而聲請人當時投保勞保於新北市萬
    里區漁會，顯未受僱於任何公司或商號，有前引勞保資料在
    卷足憑，堪認聲請人確有失業之情事而無法負擔協商款。本
    院審酌失業應非聲請人所得控制，應認其毀諾非可歸責於己
    之事由所生。
㈡、關於聲請人現在收入部分，聲請人現無工作，且聲請人108、
    109年均無所得，現無投保勞保資料，經本院調取其之稅務
    電子閘門網路資料明細表核閱無誤，顯未受僱任何公司或商
    號，堪信屬實。至聲請人之支出部分，聲請人主張其每月必
    要支出15,946元，雖未提出全部單據供本院審酌，惟低於依
    消債條例第64條之2第1項規定，以111年衛生福利部公告每
    人每月最低生活費之1.2倍計算之數額17,076元，應屬確實
    。
㈢、基上，聲請人既因不可歸責於己之事由，致履行上開協議顯
    有重大困難，且聲請人每月收入扣除必要支出費用後，顯無
    剩餘。至聲請人名下固有新光產物保險股份有限公司、國泰
    人壽保險股份有限公司之保單，有上開公司保單及契約內容
    一覽表可稽，惟本院審酌上開保單未解約前尚無法用以清償
    。至聲請人名下固有土地4筆及建物1筆，惟現與他人公同共
    有，有前引財產清單、土地登記第一類謄本可佐，本院審酌
    上開不動產於未變價前難認聲請人得用以清償債務。又聲請
    人固於98年4月20日領取勞保老年一次給付1,506,395元，有
    勞動部勞工保險局110年10月4日保普老字第11010167920號
    函可參，而聲請人積欠之有擔保債務本金為399,000元，且
    無擔保及無優先權債務本金亦達1,434,336元，有前引聯徵
    中心資料可考，若加計利息則顯然更高，堪認聲請人確有不
    能清償債務或有不能清償之虞之情形，而有清算之原因。此
    外，本件又查無聲請人有消債條例第6條第3項、第8條或第8
    2條第2項所定駁回清算聲請之事由存在，是聲請人聲請本件
    清算，為有理由，應予准許。
四、綜上，聲請人聲請清算，為有理由，揆諸首開法條規定，爰
    裁定如主文第一項所示，並命司法事務官進行本件清算程序
    。
中　　華　　民　　國　　111 　年　　7 　　月　　4 　　日
                  民事庭  法　官　曾吉雄
上為正本係照原本作成。
不得抗告。
中　　華　　民　　國　　111 　年　　7 　　月　　4 　　日
  　                      書記官　鄭美雀